臺灣高雄地方法院民事裁定           100年度司財管字第83號
聲  請  人  臺灣中小企業銀行股份有限公司
法定代理人  羅澤成
代  理  人  高旺生
上聲請人聲請為被繼承人陳水凌選任遺產管理人事件，本院裁定
如下：
    主  文
聲請駁回。
程序費用新臺幣壹仟元由聲請人負擔。
    理  由
一、按「繼承開始時，繼承人之有無不明者，由親屬會議於一個
    月內選定遺產管理人，並將繼承開始及選定遺產管理人之事
    由，向法院報明。」、「無親屬會議或親屬會議未於前條所
    定期限內選定遺產管理人者，利害關係人或檢察官，得聲請
    法院選任遺產管理人，並由法院依前項規定為公示催告。」
    、又「先順序繼承人均拋棄其繼承權時，由次順序之繼承人
    繼承，其次順序之繼承人有無不明或第四順序之繼承人均拋
    棄其繼承權者，準用關於無人承認繼承之規定。」，民法第
    1177條、第1178條第2 項、第1176條第6 項分別定有明文。
二、聲請意旨略以：被繼承人陳水凌（男，民國○○年○ 月○○日生
    ，身分證統一編號：Ｚ000000000號，生前最後住所：高雄縣
    甲仙鄉○○村○○街72號）於77年7 月31日死亡，而其繼承
    人均已拋棄繼承權，且其親屬會議未於1 個月內選定遺產管
    理人。茲因被繼承人尚積欠聲請人新臺幣（下同）2,657,83
    5 元及其利息、違約金，為確保聲請人之權利，爰依法聲請
    選任財政部國有財產局臺灣南區辦事處為被繼承人之遺產管
    理人等語。
三、經查：聲請人主張之前揭事實，固據其提出被繼承人之繼承
    系統表、戶籍資料、財政部臺灣省南區國稅局財政歸屬資料
    清單、土地謄本、本院77年度促字第3831號支付命令暨確定
    證明書、本院民事庭77年度繼字第1225號通知各1 份為證。
    被繼承人死亡時有配偶陳鍾緣及第一順序繼承人即其子女陳
    、陳忞熙、陳忞勇、陳純碧、陳純幸、陳純佳、陳純芬、
    陳純洽，且被繼承人之配偶陳鍾緣及子女陳忞熙、陳忞勇、
    陳純碧、陳純幸、陳純芬、陳純洽均已向本院聲明拋棄繼承
    並經准予備查在案，業經依職權調取本院77年度繼字第1225
    號拋棄繼承權事件卷宗核閱無訛，惟被繼承人之子女陳、
    陳純佳迄今均未向本院聲明拋棄繼承乙節，亦有本院索引卡
    查詢─當事人姓名查詢、本院家事紀錄科查詢表、戶籍謄本
    在卷可稽，是本件被繼承人死亡時既尚有法定繼承人陳、
    陳純佳存在，非屬無人繼承或繼承人不明之情形，揆諸前揭
    規定與說明，本件聲請人聲請選任被繼承人陳水凌遺產管理
    人，顯不合法，應予駁回。
四、依非訟事件法第21條第1項、第24條第1項，裁定如主文。
五、如對本裁定抗告，須於裁定送達後10日之不變期間內，向本
    院提出抗告狀，並繳納抗告費1,000 元。
中    華    民    國    100   年    8     月    12    日
                        家事法庭  司法事務官  林于莙